
 Config:
   hfst:
     Gen: ../../../src/generator-dict-gt-norm.hfst
     Morph: ../../../src/analyser-dict-gt-norm.hfst
   xerox:
     Gen: ../../../src/generator-dict-gt-norm.xfst
     Morph: ../../../src/analyser-dict-gt-norm.xfst
     App: lookup

 Tests:

   Verb - list: # from dictionary

    cuovkkiđ+V+Ind+Prs+Sg1: cuovkkiim
    cuovkkiđ+V+Ind+Prs+Sg3: cyevkkee
    cuákkiđ+V+Ind+Prs+Sg3: cuákká
    cuálkkiđ+V+Ind+Prs+Sg1: cuálhám
    muáittiđ+V+Ind+Prs+Sg1: muáitám
    suáittiđ+V+Ind+Prs+Sg1: suáitám
    tuáijiđ+V+Ind+Prs+Sg1: tuájám
    uáiniđ+V+Ind+Prs+Sg1: uáinám
    fierriđ+V+Ind+Prs+Sg1: fierriim
    fierttiđ+V+Ind+Prs+Sg1: fierttiim
    fierttiđ+V+Ind+Prs+Sg3: fierttee
    fiettiđ+v1+V+Ind+Prs+Sg1: fiettiim
    fiettiđ+v1+V+Ind+Prs+Sg3: fiettee
    fluoriđ+V+Ind+Prs+Sg1: fluoriim
    cuoigiđ+V+Ind+Prs+Sg1: cuoigiim
    ruoibiđ+V+Ind+Prs+Sg1: ruoibiim
    vuoigiđ+V+Ind+Prs+Sg1: vuoigiim
    juormiđ+V+Ind+Prs+Sg1: juormiim
    juátkiđ+V+Ind+Prs+Sg1: juáđhám
    juátkiđ+V+Ind+Prs+Sg3: juátká
    juávviđ+V+Ind+Prs+Sg3: juává
    jyehiđ+V+Ind+Prs+Sg1: juávám
    kieldiđ+V+Ind+Prs+Sg1: kiäldám
    kieptiđ+V+Ind+Prs+Sg1: kiäptám
    kuormiđ+V+Ind+Prs+Sg1: kuormiim
    kuorriđ+V+Ind+Prs+Sg1: kuorriim
    kuorriđ+V+Ind+Prs+Sg3: kyerree
    kuossiđ+V+Ind+Prs+Sg1: kuossiim
    kuossiđ+V+Ind+Prs+Sg3: kyessee
    kuálkkiđ+V+Ind+Prs+Sg1: kuálhám
    kuárdiđ+V+Ind+Prs+Sg1: kuárdám
    kyeddiđ+V+Ind+Prs+Sg1: kuádám
    kyerdiđ+V+Ind+Prs+Sg1: kuárdám
    kyestiđ+V+Ind+Prs+Sg3: kuástá
    kyeđđiđ+V+Ind+Prs+Sg1: kuáđám
    kyeđđiđ+V+Ind+Prs+Sg3: kuáđá
    lieggiđ+V+Ind+Prs+Sg1: lieggiim
    lieggiđ+V+Ind+Prs+Sg3: lieggee
    luoddiđ+V+Ind+Prs+Sg1: luoddiim
    luoddiđ+V+Ind+Prs+Sg3: lyeddee
    luommiđ+V+Ind+Prs+Sg1: luommiim
    luommiđ+V+Ind+Prs+Sg3: lyemmee
    luonniđ+V+Ind+Prs+Sg1: luonniim
    luonniđ+V+Ind+Prs+Sg3: lyennee
    luovdiđ+V+Ind+Prs+Sg1: luovdiim
    luovviđ+V+Ind+Prs+Sg1: luovviim
    luovviđ+V+Ind+Prs+Sg3: lyevvee
    luođiđ+V+Ind+Prs+Sg1: luođiim
    luáptiđ+V+Ind+Prs+Sg1: luáptám
    luávdiđ+V+Ind+Prs+Sg1: luávdám
    lyettiđ+V+Ind+Prs+Sg1: luátám
    lyeštiđ+V+Ind+Prs+Sg1: luáštám
    muokkiđ+V+Ind+Prs+Sg3: myekkee
    muorjiđ+V+Ind+Prs+Sg1: muorjiim
    muorriđ+V+Ind+Prs+Sg1: muorriim
    muárdiđ+V+Ind+Prs+Sg1: muárdám
    myelliđ+V+Ind+Prs+Sg3: muálá
    njuolgiđ+V+Ind+Prs+Sg1: njuolgiim
    njuolgiđ+V+Ind+Prs+Sg3: njyelgee
    njyebžiđ+V+Ind+Prs+Sg1: njuábžám
    nuottiđ+V+Ind+Prs+Sg1: nuottiim
    nuottiđ+V+Ind+Prs+Sg3: nyettee
    nuástiđ+V+Ind+Prs+Sg1: nuástám
    pieggiđ+V+Ind+Prs+Sg3: pieggee
    piergiđ+V+Ind+Prs+Sg1: piergiim
    piergiđ+V+Ind+Prs+Sg3: piergee
    pieđgiđ+V+Ind+Prs+Sg1: pieđgiim
    pieđgiđ+V+Ind+Prs+Sg3: pieđgee
    puoskiđ+V+Ind+Prs+Sg1: puoskiim
    puoskiđ+V+Ind+Prs+Sg3: pyeskee
    puáldiđ+V+Ind+Prs+Sg1: puáldám
    puáttiđ+V+Ind+Prs+Sg1: puáđám
    pyehtiđ+V+Ind+Prs+Sg1: puávtám
    pyelliđ+V+Ind+Prs+Sg1: puálám
    pyelliđ+V+Ind+Prs+Sg3: puálá
    riehtiđ+V+Ind+Prs+Sg1: riehtiim
    rievviđ+V+Ind+Prs+Sg1: rievviim
    rievviđ+V+Ind+Prs+Sg3: rievvee
    ruotkiđ+V+Ind+Prs+Sg1: ruotkiim
    ruottiđ+V+Ind+Prs+Sg1: ruottiim
    ruottiđ+V+Ind+Prs+Sg3: ryettee
    ruovdiđ+V+Ind+Prs+Sg1: ruovdiim
    ruovjiđ+V+Ind+Prs+Sg1: ruovjiim
    ruovjiđ+V+Ind+Prs+Sg3: ryevjee
    siebliđ+V+Ind+Prs+Sg3: sieblee
    sieptiđ+V+Ind+Prs+Sg1: sieptiim
    sierriđ+V+Ind+Prs+Sg1: sierriim
    sierriđ+V+Ind+Prs+Sg3: sierree
    skuálkkiđ+V+Ind+Prs+Sg1: skuálhám
    skuávkkiđ+V+Ind+Prs+Sg1: skuávhám
    suonniđ+V+Ind+Prs+Sg3: syennee
    suoppiđ+V+Ind+Prs+Sg1: suoppiim
    suoppiđ+V+Ind+Prs+Sg3: syeppee
    suotkiđ+V+Ind+Prs+Sg3: syetkee
    suárdiđ+V+Ind+Prs+Sg1: suárdám
    suáđgiđ+V+Ind+Prs+Sg3: suáđgá
    syeldiđ+V+Ind+Prs+Sg1: suáldám
    syeldiđ+V+Ind+Prs+Sg3: suáldá
    tuommiđ+V+Ind+Prs+Sg1: tuommiim
    tuommiđ+V+Ind+Prs+Sg3: tyemmee
    tuoppiđ+V+Ind+Prs+Sg1: tuoppiim
    tuoppiđ+V+Ind+Prs+Sg3: tyeppee
    tuorgiđ+V+Ind+Prs+Sg1: tuorgiim
    tuorgiđ+V+Ind+Prs+Sg3: tyergee
    tyelttiđ+V+Ind+Prs+Sg1: tuáltám
    tyelttiđ+V+Ind+Prs+Sg3: tuálttá
    tyeppiđ+V+Ind+Prs+Sg3: tuáppá
    uástiđ+V+Ind+Prs+Sg1: uástám
    uáđđiđ+V+Ind+Prs+Sg1: uáđám
    viekkiđ+V+Ind+Prs+Sg1: viekkiim
    vierriđ+V+Ind+Prs+Sg1: vierriim
    viettiđ+v2+V+Ind+Prs+Sg1: viätám
    viettiđ+v2+V+Ind+Prs+Sg3: viättá
    vuorkkiđ+V+Ind+Prs+Sg1: vuorkkiim
    vuorkkiđ+V+Ind+Prs+Sg3: vyerkkee
    vuossiđ+V+Ind+Prs+Sg3: vyessee
    vuostiđ+V+Ind+Prs+Sg1: vuostiim
    vuostiđ+V+Ind+Prs+Sg3: vyestee
    vyebdiđ+V+Ind+Prs+Sg1: vuábdám
    vyebziđ+V+Ind+Prs+Sg1: vuábzám
    vyeksiđ+V+Ind+Prs+Sg1: vuávsám
    vyelgiđ+V+Ind+Prs+Sg1: vuálgám
    vyerdiđ+V+Ind+Prs+Sg1: vuárdám
    vyetkiđ+V+Ind+Prs+Sg1: vuáđhám
    vyettiđ+V+Ind+Prs+Sg1: vuátám
    čielgiđ+V+Ind+Prs+Sg1: čielgiim
    čielgiđ+V+Ind+Prs+Sg3: čielgee
    šluákkiđ+V+Ind+Prs+Sg3: šluákká
    čuoggiđ+V+Ind+Prs+Sg1: čuoggiim
    čuoggiđ+V+Ind+Prs+Sg3: čyeggee
    čuommiđ+V+Ind+Prs+Sg1: čuommiim
    čuorgiđ+V+Ind+Prs+Sg1: čuorgiim
    čuorgiđ+V+Ind+Prs+Sg3: čyergee
    čuorviđ+V+Ind+Prs+Sg1: čuorviim
    čuorviđ+V+Ind+Prs+Sg3: čyervee
    čuovviđ+V+Ind+Prs+Sg1: čuovviim
    čuovviđ+V+Ind+Prs+Sg3: čyevvee
    čuággiđ+V+Ind+Prs+Sg1: čuágám
    čuággiđ+V+Ind+Prs+Sg3: čuággá
    čuávdiđ+V+Ind+Prs+Sg1: čuávdám
    čuávdiđ+V+Ind+Prt+Sg3: čoovdij
    čyecciđ+V+Ind+Prs+Sg3: čuácá
    šyehkiđ+V+Ind+Prs+Sg1: šuáhkám
    čyeldiđ+V+Ind+Prs+Sg1: čuáldám
    suoijiđ+V+Ind+Prs+Sg3: syeijee
    suoijiđ+V+Ind+Prs+Sg1: suoijiim
    suoiniđ+V+Ind+Prs+Sg3: syeinee
    suoiniđ+V+Ind+Prs+Sg1: suoiniim
    vyeijiđ+V+Ind+Prs+Sg1: vuájám
    vyeijiđ+V+Ind+Prs+Sg3: vuájá
    vyeittiđ+V+Ind+Prs+Sg1: vuáitám
    nieidiđ+V+Ind+Prs+Sg1: nieidiim
